Inventaris van het archief van het Nederlandse Consulaat(-Generaal) te Beiroet (Libanon), 1853-1910
Nationaal Archief, Den Haag
- Consulaat(-generaal) te Beiroet, I.
  - Bijzonder, B.
    - Stukken betreffende het proces P. Santi contra de familie Catafago over de nalatenschap van M. Mazzinghi-geb. Catafago., 1858-1865; 403-405; 3 dossiers
      - 1862-mei 1864, 404
      - juni 1864-1865, 405
    - Stukken betreffende de rechtzaak tussen E. Truilhier en G.F. Aid over een tussen hen gesloten huurovereenkomst., 1864; 406; 1 dossier
    - Stukken betreffende het proces A. Leeuw, weduwe van J. Bianchi, contra M. Ziffo-geb. Bianchi over de nalatenschap van J. Bianchi., 1886; 407; 1 dossier
    - Stukken betreffende het proces Merkus contra Assad Kayat inzake het door Jeanne Merkus in 1873 aangekochte stuk grond te Jerusalem, met retro-acta., 1873-1908; 408-412; 5 omslagen
      - 1873-1903, 408
      - 1905, 409
      - 1906, 410
      - 1907, 411
      - 1908, 412
    - Correspondentie inzake de veroordelingen van Rechid Sefergelani wegens smokkel van wapens., 1901; 413; 1 dossier
    - Correspondentie betreffende het faillissement van de firma Tannous Helou., 1905; 414; 1 dossier
    - Stukken betreffende het proces over de schuldvordering van de firma Grierson te Londen op M. Berouti te Jaffa., 1905-1906; 415; 1 dossier
- Gedeponeerde bescheiden, II.
  - Vice-Consulaat te Aleppo, A.
    - Ingekomen brieven., 1853-1854; 416; 1 omslag
  - Vice-Consulaat te Damascus, B.
    - "Registre de la correspondance du Consulat des Pays-Bas à Damas" agenda van ingekomen en uitgaande brieven., 1904-1935; 417; 1 deel
  - Vice-Consulaat te Jaffa, C.
    - Ingekomen brieven., 1899-1908; 418-419; 2 omslagen
      - 1899-1904, 418
      - 1905-1908, 419
    - "Enregistrement de la correspondance expédiée no. 1" Copieboek van uitgaande brieven., 1899-1911; 420; 1 deel
  - Vice-Consulaat te Jeruzalem, D.
    - Ingekomen brieven en minuten van uitgaande brieven., 1890-1891; 421; 1 omslag
  - Vice-Consulaat te Lattaquia, E.
    - Ingekomen brieven., 1901-1910; 422; 1 omslag
  - Vice-Consulaat te Saida, F.
    - Ingekomen brieven., 1865-1907; 423; 1 omslag
    - Minuten van uitgaande brieven., 1882-1895; 424; 1 omslag
    - Copieboeken van uitgaande brieven., 1858-1907; 425-427; 3 delen
      - 1858-1867, 425
      - 1904-1906, 426
      - 1907, 427
  - Consulair agentschap te Sour, G.
    - Ingekomen brieven., 1864-1886; 428